【裁判字號】    95,易,2865
【裁判日期】    951229
【裁判案由】    竊盜
【裁判全文】
臺灣臺中地方法院刑事判決              95年度易字第2865號
公  訴  人  臺灣臺中地方法院檢察署檢察官
被      告  丙○○
上列被告因竊盜案件，經檢察官提起公訴（95年度偵字第18982號）
，本院判決如下：
    主    文
丙○○竊盜，處拘役參拾日，如易科罰金，以新台幣壹仟元折算
壹日。緩刑貳年。
    犯罪事實
一、丙○○於民國（下同）九十五年八月十九日凌晨某時，駕駛
    車牌號碼ＫＤ─八六九三號自用小貨車，行經台中縣霧峰鄉
    ○○路，見乙○○所有之不鏽鋼麵攤停放於台中縣霧峰鄉○
    ○路二十號住處前，竟基於意圖為自己不法之所有之犯意，
    於同日凌晨四時許，徒手將上開麵攤移置路旁，置於自己實
    力支配之下，嗣將麵攤車之一輪架上其所駕駛之車號ＫＤ
    ─八六九三號自用小貨車上，因發出聲響而驚動乙○○，因
    而報請警方處理而查悉上情。
二、案經台中縣警察局霧峰分局移送臺灣臺中地方法院檢察署檢
    察官偵查起訴。
    理    由
一、訊據被告丙○○坦承有將上開乙○○所有之麵攤移動等情不
    諱，惟矢口否認有竊盜犯行，辯稱：伊只是想看輪下有何東
    西云云，惟查：被告將乙○○所有之麵攤車移置其所駕駛之
    自用小貨車上，業據本案查獲之員警甲○○於偵查及本院審
    理時結證明確，並有台中縣警察局霧峰分局九十五年八月十
    九日扣押物品目錄表一紙、贓物認領保管收據一紙、刑案現
    場測繪圖一件、現場照片二幀附卷可憑，被告丙○○上開辯
    解顯與常情不符，不足採信，事證明確，被告犯行洵堪認定
    。
二、核被告所為係犯刑法第三百二十條第一項之普通竊盜罪。爰
    審酌被告無不良素行，犯罪時已滿五十六歲，本案犯罪所得
    不多，且業已尋求被害人之諒解而被害人亦表示不予追究之
    意，有和解書一件附卷可憑等一切情狀，量處如主文所示之
    刑，並諭知易科罰金之折算標準。次查被告未曾受有期徒刑
    以上刑之宣告，有台灣高等法院被告前案紀錄表一紙附卷可
    憑，因一時失慮而罹刑典，犯後業已取得之被害人之諒解，
    應知警惕而無再犯之虞，本院認其所宣告之刑，以暫不執行
    為適當，爰併諭知緩刑二年，以啟自新。
據上論斷，應依刑事訴訟法第二百九十九條第一項前段，刑法第
三百二十條第一項、第四十一條第一項前段、第七十四條第一項
第一款，刑法施行法第一條之一第一項，第二條第一項前段，判
決如主文。
中    華    民    國    95    年    12    月    29    日
                  刑事第十五庭  審判長法  官  曾佩琦
                                      法  官  周瑞芬
                                      法  官  陳如玲
上正本證明與原本無異。
如不服本判決，應於送達後十日內向本院提出上訴狀（須附繕
本），上訴於台灣高等法院台中分院。
                                      書記官  楊賀傑
中    華    民    國    95    年    12    月    29    日
附錄論罪科刑法條
中華民國刑法第320條
（普通竊盜罪、竊佔罪）
意圖為自己或第三人不法之所有，而竊取他人之動產者，為竊盜
罪，處 5 年以下有期徒刑、拘役或 5 百元以下罰金。
意圖為自己或第三人不法之利益，而竊佔他人之不動產者，依前
項之規定處斷。
前二項之未遂犯罰之。


司法院資訊處製作；財團法人民間司法改革基金會備份。
